# 政府给的城市建设资金补贴

提问人：大葱拌牛肉 时间：2016-10-15 16:02:18
本公司为城投公司，主要负责修建城市道路，与政府签订了BT协议，按照完工百分比法确认工程收入，请问对于政府给的城市建设资金补贴应该如何入账？计入递延收益的话，是属于与资产相关的政府补助，还是与收益相关的政府补助？应该在几年内分摊，建的公路在建好后就移交给政府了，没法在资产的使用年限内递延，请问具体应该如何认定与会计处理呢？

回答人：chenyiwei
建议合理确定该补贴的性质，以确定应计入营业收入还是政府补助收入。 一般情况下BT、BOT等涉及政府采购、PPP等项目，本来就是企业与政府之间的交易，在合同约定的价款之外一般不应再有额外的补贴，因此建议了解相关背景信息，谨慎判断其性质，以确定是对合同价款的调整还是属于与项目无关的补助。

提问人：槿思成 时间：2016-10-16 00:42:52
请教陈老师，想要学习BT、BOT、PPP等特殊项目的会计处理和原理，用什么资料会比较好呢？ 感谢老师

回答人：chenyiwei
近期版面上有人介绍过一本财政部PPP管理中心主持编写的PPP核算方面的书，你可以搜索一下。